Rodolfo de Jesus Silva

Software developer

rodolfo0ti@gmail.com | 35 9 9850-9829 | São Lourenço MG LinkedIn: /rodolfojesus | GitHub: /lrodolfol

Experiência

Singia - Outsourcing BTG Pactual

Desenvolvedor .NET - Ago.2022 - Atualmente

Time de distribuição em papéis de investimento como Renda fixa e títulos públicos. Desenvolvo e mantenho aplicações back-end com expertise em .NET Core e Framework. APIs Rest, SOAP, construção de bibliotecas internas, AWS Lambdas, Containers, testes com XUnit e Moq, RabbitMq, SQS, SNS, banco de dados SqlServer, MySQL e Oracle. Aplicação de padrões de código, Git, SOLID, DDD e Clean Code, Metodologia Scrum.

Proativamente, desenvolvi uma ferramenta que otimizou o trabalho da equipe de sustentação, resultando em maior velocidade na resolução de problemas, tomada de decisão e atendimento de demandas críticas com grande impacto de negócio.

Analista de sistema Set.2021 - Jul 2022

Ponto focal no time de sustentação N2 com atuação em performance de investimento. Atendimento em chamados relacionado a regras de negócio e casos de uso, planejamento de prioridades, criação de scripts em python, stored procedures.

Grupo Mury Contabilidade - Jun.2018 - Aug.2021

Desenvolvedor .NET

Desenvolvimento de sistemas administrativos, contábeis, fiscais e de departamento pessoal em conformidade com as exigências governamentais. Contas a pagar/receber, DCTF, SPED, SINTEGRA, E-Social, entre outros.

APIS REST, WebServices, Windows Forms, Crystal Report, banco de dados Firebird, Web Scraping.

Colégio Objetivo | Lambari Brasil - Sep.2020 - Oct.2021

Professor de programação e robótica

Aulas via skype de introdução a robótica com Arduino, lógica de programação com Python, C++, C# e Scratch e aulas de HTML e CSS. Ministração de aulas para alunos do ensino fundamental e ensino médio.

Desenvolvedor Autônomo - 2018 - 2018

Criação de sistemas em PHP e MySQL para clientes físicos. Sistema com cadastro de clientes, portal administrativo, páginas de publicações e envio de emails. Os principais serviços foram para escritório de contabilidade e imobiliária e curso coaching/mentoria.

Educação

Unisep São Lourenço

Sistemas de informação , Graduação - Jan.2012 - Dez.2016 Bacharel em sistema de informação. Eleito orador da turma de formação. TCC realizado com o tema sobre desenvolvimento web: <u>PDF</u>

Cruzeiro do sul

Eng. Soft. com métodos ágeis, Pós-graduação - Mar.2019 - Mar.2020 Scrum, Kanban, Lean, Extreme Programming, modelagem, processos incrementais, prototipação, requisitos, gestão de projetos.

TCC sobre Extreme Programming: <u>PDF.</u> Vídeo de apresentação: <u>Video</u>

Cloud Treinamentos

Cloud AWS , Treinamento aws - Aug.2022 - Jan.2024
Treinamento com stack completa de recursos e tecnologias da Amazon AWS.

Resumo

6 anos de experiência em desenvolvimento de software e confiante na capacidade de contribuir de forma significativa em projetos. Possuo Graduação, Pós-Graduação, treinamentos para desenvolvimento e engenharia de software incluindo ministração de aulas acadêmicas. Utilização de tecnologia e melhores práticas de desenvolvimento incluindo:

Desenvolvimento backend e frontend (Angular e VueJs) API Rest, Soap, TDD, SOLID, CleanCode, Design Patterns, Docker, RabbitMq, Aws, AzureDevops, Banco de dados em memória, Banco de dados SQL e NoSql, CI/CD, GIT, Métodos ágeis e Inglês técnico.